【裁判字號】    99,訴,2982
【裁判日期】    991102
【裁判案由】    搶奪等
【裁判全文】
臺灣臺中地方法院刑事判決              99年度訴字第2982號
公  訴  人  臺灣臺中地方法院檢察署檢察官
被      告  戊○○
上列被告因搶奪等案件，經檢察官提起公訴（99年度偵字第2290
4號），被告於準備程序中就被訴事實為有罪之陳述，經告知簡
式審判程序之旨，並聽取公訴人、被告之意見後，由本院合議庭
裁定由受命法官獨任進行簡式審判程序，判決如下：
    主    文
戊○○犯竊盜罪，累犯，處有期徒刑伍月，扣案之機車鑰匙壹支
沒收；又犯搶奪罪，累犯，處有期徒刑捌月；又犯搶奪罪，累犯
，處有期徒刑捌月。應執行有期徒刑壹年陸月，扣案之機車鑰匙
壹支沒收。
    犯罪事實
一、戊○○前因違反性騷擾防治法案件，經本院以99年度中簡字
    第316號判處有期徒刑3月確定；又因妨害自由案件，經本院
    以99年度中簡字第49號判處有期徒刑2月確定；前開2罪，嗣
    經本院以99年度聲字第1779號合併定應執行有期徒刑4月確
    定，甫於民國99年6月30日易科罰金執行完畢。詎猶不知悔
    改，竟意圖為自己不法之所有，分別為下列犯行：
  (一)於99年10月4日晚間10時30分許，在臺中市○區○○路1段
    498號前之騎樓，以自備鑰匙插入機車鑰匙孔發動引擎之方
    式，竊取乙○○所有車牌號碼356-CVV號重型機車1部[價值
    約新臺幣（下同）4萬元]得手後，逃離現場，供作嗣後搶奪
    之犯罪工具。
  (二)於99年10月4日晚間11時30分許，騎乘上開竊得之機車，先
    尾隨跟蹤騎乘車牌號碼P9K-359號重型機車之徐婉珊一段路
    ，嗣在臺中市○○區○○路1段498號前，見甲○○停車將其
    白色皮包置於機車之後座椅墊，認有機可乘，趁甲○○不及
    防備之際，騎乘上開機車徒手行搶該白色皮包（內有行動電
    話2支、現金6,800元、鑰匙2串）得手，並取走皮包內行動
    電話2支、現金1,800元後，將該白色皮包丟棄於臺中市太原
    火車站之機車停車場。
  (三)再於99年10月5日凌晨0時42分許，騎乘上開竊得之機車，先
    尾隨跟蹤騎乘車牌號碼GQF-236號重型機車之丙○○一段路
    ，嗣在臺中市○區○○街62號前，騎乘上開機車靠近丙○○
    行進中之機車旁，見丙○○將其墨綠色皮包置於機車之腳踏
    墊上，認有機可乘，趁丙○○不及防備之際，徒手行搶該墨
    綠色皮包（內有行動電話3支、現金500元、手錶1支、鑰匙1
    串）得手。嗣戊○○於搶奪丙○○之前開皮包得逞，騎乘上
    開機車逃離現場時，為丙○○騎乘上揭機車自後方撞倒，經
    附近超商店員報警，為警當場查獲，並扣得行動電話共5支
    、現金7,300元、手錶1只、鑰匙3串、鑰匙1支、車牌號碼35
    6-CVV號重型機車1輛，而查悉上情。
二、案經臺中市警察局第二分局報告臺灣臺中地方法院檢察署檢
    察官偵查起訴。
    理    由
一、本案被告戊○○所犯係死刑、無期徒刑、最輕本刑為3年以
    上有期徒刑以外之罪，被告於準備程序中就被訴事實為有罪
    之陳述，經告知簡式審判程序之旨，並聽取公訴人及被告之
    意見後，本院合議庭認為適宜而依刑事訴訟法第273條之1第
    1 項規定，裁定由受命法官獨任進行簡式審判程序，且依同
    法第273條之2、第159條第2項之規定，不適用同法第159條
    第1項傳聞法則有關限制證據能力之相關規定，亦不受同法
    第161條之2、第161條之3、第163條之1及第164條至170條規
    定之限制，合先敘明。
二、上揭犯罪事實，業據被告迭於警詢、偵查及本院準備程序、
    審理時坦承不諱，核與證人即被害人乙○○、甲○○、丙○○於警詢中證述之情節相符，並有搶奪案現場圖1紙、臺中
    市警察局第二分局搜索扣押筆錄、扣押物品目錄表各1份、
    贓物認領保管單3紙、現場照片13張附卷可稽，此外，復有
    扣案之機車鑰匙1支可資佐證，足見被告之自白確與事實相
    符，自可採為論罪科刑之依據。從而，本件事證已臻明確，
    被告犯行洵堪認定，應予依法論科。
三、核被告前揭犯罪事實欄(一)所為，係犯刑法第320條第1項之竊
    盜罪；被告前揭犯罪事實欄(二)、(三)所為，均係犯同法第325
    條第1項之搶奪罪。被告所為前揭犯罪事實欄(一)之竊盜犯行
    及犯罪事實欄(二)、(三)之2次搶奪犯行，時間雖緊密，惟地點
    相異，且係侵害不同被害人之財產法益，犯意各別，行為互
    殊，應予分論併罰。又被告前因違反性騷擾防治法案件，經
    本院以99年度中簡字第316號判處有期徒刑3月確定；又因妨
    害自由案件，經本院以99年度中簡字第49號判處有期徒刑2
    月確定；前開2罪，嗣經本院以99年度聲字第1779號合併定
    應執行有期徒刑4月確定，甫於99年6月30日易科罰金執行完
    畢，此有臺灣高等法院被告前案紀錄表1份附卷可稽，其於
    有期徒刑執行完畢後5年以內，故意再犯本件有期徒刑以上
    之上開3罪，皆構成累犯，應依刑法第47條第1項規定各加重
    其刑。爰審酌被告正值青壯之年，不思努力工作賺取正當酬
    勞，竟為貪圖不法利益即心存僥倖，竊取及乘人不備而奪取
    他人之財物，惡性非輕；惟衡酌被告竊取、搶奪之物品價值
    未臻至鉅，且俱發還予被害人3人，犯罪所生之具體損害尚
    非鉅大，而被告犯後始終坦認犯行，其犯罪後態度尚稱良好
    及公訴人具體求刑有期徒刑1年8月稍嫌過重等一切情狀，分
    別量處如主文所示之刑，並定其應執行之刑，以示懲儆。至
    扣案之機車鑰匙1支，係被告所有供其為前揭犯罪事實欄(一)
    所載竊盜犯行所用之物，業經被告於本院審理時供明在卷，
    爰依刑法第38條第1項第2款之規定併為沒收之諭知，併此敘
    明。
據上論斷，依刑事訴訟法第273條之1第1項、第299條第1項前段
，刑法第320條第1項、第325條第1項、第47條第1項、第51條第5
款、第38條第1項第2款，刑法施行法第1條之1第1項、第2項前段
，判決如主文。
本案經檢察官丁○○到庭執行職務。
中    華    民    國    99    年    11    月    2    日
                  刑事第三庭    法  官  黃麗玲
以上正本證明與原本無異。
如不服本判決應於收受判決後10日內向本院提出上訴書狀，並應
敘述具體理由；其未敘述上訴理由者，應於上訴期間屆滿後20日
內向本院補提理由書（均須按他造當事人之人數附繕本）「切勿
逕送上級法院」。
中    華    民    國    99    年    11    月    2    日
                                書記官  黃毅皓
附錄論罪科刑法條：
中華民國刑法第320條
（普通竊盜罪、竊佔罪）
意圖為自己或第三人不法之所有，而竊取他人之動產者，為竊盜
罪，處5  年以下有期徒刑、拘役或 5 百元以下罰金。
意圖為自己或第三人不法之利益，而竊佔他人之不動產者，依前
項之規定處斷。
前二項之未遂犯罰之。
中華民國刑法第325條
（普通搶奪罪）
意圖為自己或第三人不法之所有，而搶奪他人之動產者，處 6
月以上 5 年以下有期徒刑。
因而致人於死者，處無期徒刑或 7 年以上有期徒刑，致重傷者
，處 3 年以上 10 年以下有期徒刑。
第 1 項之未遂犯罰之。

司法院資訊處製作；財團法人民間司法改革基金會備份。
